臺灣臺北地方法院民事判決　　　　　　 96年度勞簡上字第4號
上　訴　人　丙○○
被上訴人　　美商可麗妮國際事業股份有限公司臺灣分公司
法定代理人　丁○○
訴訟代理人　朱昭勳律師
複代理人　　乙○○
　　　　　　甲○
上列上列當事人間請求給付資遣費事件，上訴人對於中華民國95
年12月7日臺灣臺北地方法院臺北簡易庭95年度北勞簡字第77號
第一審判決提起上訴，本院於中華民國96年12月12日言詞辯論終
結，判決如下：
    主  文
上訴駁回。
第二審訴訟費用新臺幣陸仟貳佰零元由上訴人負擔。
    事實及理由
甲、程序方面：
    被上訴人之法定代理人勞劉有女，於本院繫屬中之民國96年
    1 月10日變更為丁○○，有外國公司分公司變更登記表附卷
    可稽（見本院卷第21頁），被上訴人依民事訴訟法第175條
    第2項規定，於96年3月22日當庭聲明由丁○○承受訴訟，有
    本院準備程序筆錄及民事委任狀各1份在卷為憑（見本院卷
    第34頁、第35頁），核無不合，應予准許。
乙、實體方面：
一、上訴人起訴主張：伊自89年6月間起至94年5月份止擔任被上
    訴人業務部副總經理，月薪為新臺幣（下同）70,000元，詎
    被上訴人自94年6月份起擅自變更給薪方式，改以當月業績
    比例領取薪資，並自95年1月份起，在無預告與書面通知下
    ，拒絕給付薪資，且將伊驅離工作場所。上訴人於95年1月9
    日寄發存證信函通知被上訴人如無法重派有給職工作予上訴
    人，則要求被上訴人給付資遣費，但被上訴人未予回應，爰
    依勞動基準法（下稱勞基法）第14條、第17條第1項、第2項
    規定，請求被上訴人給付資遣費385,000元及自支付命令送
    達之翌日起至清償日止按年息5%計算之利息。
二、被上訴人辯以：被上訴人於89年初聘用上訴人擔任業務部副
    總經理，兩造間為委任關係，但上訴人亦為被上訴人之經銷
    商，並分別以瑄英行及老闆企業社之名稱，加入直銷之經銷
    商行列。上訴人早於94年3月間即辭業務部副總經理一職，
    伊並未將上訴人驅離辦公室。之後，伊雖仍給付上訴人按照
    業績比例計算之獎金，但其性質並非上訴人為伊服務之對價
    ，且兩造間無人格、經濟上之從屬性，上訴人無從適用勞基
    法規定請求資遣費等語。
三、原判決駁回上訴人之訴，上訴人不服，提起上訴，聲明請求
    廢棄原判決，並改判被上訴人應給付上訴人385,000元及其
    法定遲延利息；被上訴人則聲明請求駁回上訴。
四、兩造不爭執之事實：
  (一)上訴人於89年6月間獲聘為被上訴人業務部副總經理，每月
    固定薪資70,000元。
  (二)被上訴人94年3月4日部門聯絡單，對於上訴人領取酬勞部分
    另為約定，上訴人並簽署於上揭部門聯絡單下方。94年3 月
    起至94年12月間，上訴人繼續貢獻業績，仍依照上揭部門聯
    絡單表訂方式領取薪資及獎金。
  (三)95年1月被上訴人停止發放上訴人薪資及獎金。
五、得心證之理由：
  (一)上訴人主張被上訴人停止發放薪資及獎金，並將伊驅離工作
    場所，伊於95年1月9日寄發存證信函通知被上訴人如無法重
    派有給職工作予上訴人，則要求被上訴人給付資遣費，但被
    上訴人未予回應，伊自得依勞基法第14條、第17條第1項、
    第2項之規定，請求被上訴人給付資遣費385,000元等情，固
    據其提出存證信函1份為證（見原審卷第68至69頁），惟為
    被上訴人所否認，並以上開情詞置辯。是以，本件兩造之爭
    執點厥為兩造間之關係為勞動契約或委任契約？若係勞動契
    約，則上訴人得請求之資遣費為若干？
  (二)經查，被上訴人為美商可麗妮國際事業股份有限公司之臺灣
    分公司，上訴人則係被上訴人業務部副總經理，負責管理經
    銷商，包括政令佈達及策略規劃、執行，臺灣區的業務要如
    何推展是由上訴人決定，僅須向位於中國大陸上海的總部報
    備等情，業據上訴人於96年12月12日到庭陳述綦詳，有言詞
    辯論筆錄為證（見本院卷第105頁），堪認上訴人係基於與
    被上訴人間之信賴關係，經委派為副總經理職務，而有處理
    被上訴人臺灣區業務之相當裁量權限。足見上訴人之任職，
    不具有人格上或經濟上之從屬性，兩造間乃屬委任契約關係
  　，並無勞基法之適用。是以，被上訴人抗辯兩造間為委任契
    約關係，為可採，上訴人主張兩造間之關係為勞基法上之勞
    動契約，並非可取，則上訴人依勞基法第14條、第17條第1
    項、第2項之規定，請求被上訴人給付資遣費，即非有據。
  (三)又查，上訴人於96年12月12日到庭陳稱：95年1月9日的存證
    信函是要公司確認我的位置，我沒有要終止契約的意思。我
    跟被上訴人契約沒有終止，被上訴人也沒有終止。我提出本
    件訴訟也沒有終止契約的意思等語，且被上訴人亦表明其沒
    有任何終止契約之行為，有上開言詞辯論筆錄為證（見本院
    卷第105至106頁），足認兩造均未曾向對造為終止契約的意
    思表示，兩造間委任契約仍然存在。是以，縱認兩造間有勞
    動契約，亦不符合上揭勞基法請求給付資遣費之要件，則上
    訴人請求被上訴人給付資遣費，亦非有據。
六、綜上所述，本件上訴人主張為不足採，被上訴人抗辯為有理
    由。從而，上訴人主張本於勞基法第14條、第17條第1項、
    第2項之法律關係，請求被上訴人給付資遣費385,000元及其
    法定遲延利息，洵屬無據，不應准許。原審為上訴人敗訴之
    判決，並無不合。上訴意旨指摘原判決不當，求予廢棄改判
    ，為無理由，應予駁回。
七、本件事證已臻明確，兩造其餘主張與攻擊防禦方法，經核均
    與本件判決結果無影響，爰不逐一審酌，附此敘明。
八、據上論結，本件上訴為無理由，依民事訴訟法第436條之1第
    3項、第449條第1項、第78條，判決如主文。
中　　華　　民　　國　　96　　年　　12　　月　　26　　日
                  勞工法庭   審判長法　官　張靜女
                    　　　　　　　 法　官　賴錦華
                  　  　　　　　　 法　官　曾啟謀
以上正本係照原本作成
本判決不得上訴
中　　華　　民　　國　　96　　年　　12　　月　　26　　日
                                   書記官　王月伶
